臺灣基隆地方法院刑事判決　　　　　　　　　　　　九十一年度交簡上字第一一號
　　上　訴　人
　　即　被　告　甲○○
右列被告因公共危險案件，不服本院基隆簡易庭九十一年度基交簡字第二００號，中
華民國九十一年四月八日第一審簡易判決（聲請案號：九一十年度偵字第三九七號）
提起上訴，本院管轄之第二審合議庭判決如左：
    主  文
上訴駁回。
    事實及理由
一、本案經本院審理結果，認第一審判決以被告甲○○所犯係觸犯刑法第一百八十五
    條之三之服用酒類不能安全駕駛而駕駛動力交通工具罪，判處被告拘役三十日，
    如易科罰金以參佰元折算壹日，其認事用法均無違誤，量刑亦屬適當，應予維持
    ，並引用第一審判決書記載之事實、證據及理由。
二、上訴人即被告甲○○上訴意旨略以：「當晚去祥豐街一六二號卡拉ＯＫ店喝酒，
    我去的時候，車停在祥豐街一四二號（檳榔攤附近），快十點的時候才去喝酒十
    一點多快十二點的時候離開。我離開後到車上等朋友來接我，後來我在車上等，
因為要請朋友來接我，才發動車把大燈打開，我下車買香煙。後來警察就來了，
    硬說我喝醉駕車。我一開始就逆向停車，因為那裡路太小不好停」云云。經查，
    九十年十二月二十九日警察查獲時，被告所有之汽車引擎及大燈均打開等情，業
    經被告於偵查及本院審理時供承不諱，足見當時汽車係於發動狀態無誤。且依被
    告於警訊時係供稱：「（為何逆向行駛？）因為在阿珠檳榔攤買的打火機壞了，
    就掉頭逆向停車而被警方查獲」等語，核與證人即當日取締之員警乙○○到院證
    稱：「當晚凌晨一時許，我和巡佐在警車內巡邏市區○○○○○街一四二號（檳
    榔攤）前，看見被告的車子逆向行車，而且引擎及大燈也是開著，被告坐在車子
    內和停車處的檳榔攤老闆娘聊天，員警發現後，就詢問被告為何逆向停車，被告
    稱當時己經跟老闆娘買了打火機，因為故障，所以才會折返回來跟老闆娘換打火
    機，員警下車詢問被告時，就聞到被告滿身酒味，就進行酒測，因為該處路狹小
    ，被告逆向停車會影響會車」等語大致相符，足見被告於酒後確有發動並駕駛車
    子之事實無訛。至於被告辯稱「開大燈是為了等友人謝隆盛，車子一開始就停在
    檳榔攤前」云云，惟依證人即被告之友人謝隆盛於檢察官偵查時證稱：「當天晚
    上十點多被告打電話給我，叫我開車去祥豐街接他，因他喝酒不敢開車，叫我載
    他去朋友家睡，但我跟他說正在忙，他叫我幫他找別人，後來他打電話跟我說不
    用去，因他被警察抓走」等語（臺灣基隆地方法院檢察署九十一年度偵字第三九
    七號案卷第一五頁），及證人即檳榔店老闆賴玉珠於偵查時供證：「當天十點多
    睡覺前並沒有看到被告的車子停在檳榔攤或附近」等語（同上偵卷第二四頁），
    顯然證人謝隆盛並未答應當晚要去接被告，且被告亦非當晚至基隆市○○街一六
    二號彩虹霖卡拉ＯＫ時，汽車即停放在同街一四二號檳榔攤前，是被告前開所辯
    均與證人所述不符，自非可採。本件被告犯行明確，被告上訴意旨徒以其當時並
    未駕車云云，指摘原判決不當，難認有理由，應予駁回。
據上論斷，應依刑事訴訟法第四百五十五條之一第一項、第三項、第三百六十八條、
第三百七十三條，判決如主文。
本案經檢察官李辛茹到庭執行職務。
中      華      民      國    九十一    年      九      月     十八     日
                                      臺灣基隆地方法院刑事第三庭
審判長法  官  林 火 炎
                                                法  官  齊    潔
                                                法  官  何 怡 
右正本證明與原本無異。
本件判決不得上訴。
                                                書記官  湯 惠 芳
中      華      民      國    九十一    年      九      月    二十三    日
